臺灣桃園地方法院刑事判決　　　　　 95年度交易字第545號
公　訴　人　臺灣桃園地方法院檢察署檢察官
被　　　告　甲○○
上列被告因公共危險等案件，經檢察官提起公訴（95年度偵字第
22701 號），被告於準備程序中就被訴事實為有罪之陳述，經本
院合議庭裁定由受命法官獨任行簡式審判程序，茲判決如下：
    主  文
甲○○服用酒類，不能安全駕駛動力交通工具而駕駛，累犯，處
有期徒刑參月，如易科罰金，以新臺幣壹仟元折算壹日；又於公
務員依法執行職務時，當場侮辱，累犯，處有期徒刑參月，如易
科罰金，以新臺幣壹仟元折算壹日。應執行有期徒刑肆月，如易
科罰金，以新臺幣壹仟元折算壹日。
　　事  實
一、甲○○前曾受如下刑之宣告及執行完畢情形，仍不知悔改：
  (一)因犯酒後駕車案件，經本院以89年度桃交簡字第465 號簡易
    判決判處罰金1 萬元，於民國89年10月15日確定，嗣於89年
    12月14日罰金繳清執行完畢（不構成累犯）。
  (二)因犯酒後駕車案件，經本院於91年11月20日以91年度桃交簡
    字第2976號簡易判決判處拘役45日，於92年1 月20日確定，
    嗣於92年5月26日易科罰金執行完畢（不構成累犯）。
  (三)因違反懲治盜匪條例案件，經本院以80年度訴字第692 號判
    決判處有期徒刑13年，上訴後，經臺灣高等法院以80年度上
    訴字第5632號判決駁回上訴，再經最高法院以81年度台上字
    第1248號判決駁回上訴確定後，入監執行，嗣於88年2 月13
    日縮短刑期假釋出監，所餘刑期交付保護管束，迄93年3 月
    1 日保護管束期滿，未經撤銷假釋，其未執行之刑，以已執
    行論，仍不知悔改（此部分構成累犯）。
二、甲○○於95年10月14日晚上9 時許，先在桃園縣桃園市某處
    小吃店內，飲用濃度38度之高粱酒半瓶後，明知其於飲用酒
    類後，已達不能安全駕駛動力交通工具之程度，且酒氣遲未
    消退，竟仍執意於同日晚上12時許，酒後駕駛車牌號碼SP7-
    721 號輕型機車，沿桃園縣桃園市○○路由桃園往八德方向
    行駛，欲返回其位於桃園縣八德市○○街56巷5 弄14號住處
    ，詎其於95年10月15日凌晨12時30分許，騎車行經桃園縣桃
    園市○○路與保羅街口，因酒後意識不清已影響到其判斷力
    及操控動力交通工具之能力，竟與鄭博鈞所騎乘之機車發生
    碰撞，經警到場處理後，因甲○○以無法吐氣且未飲酒為由
    ，拒絕以吐氣方式進行檢測，嗣警方經甲○○同意後，於同
    日凌晨1 時3 分許，將甲○○帶往天主教聖保祿醫院以抽血
    方式檢測血液中所含酒精濃度達223.6mg/dl，經換算其吐氣
    所含酒精濃度達每公升1.11毫克，警方即將甲○○帶回桃園
    縣政府警察局桃園分局大樹派出所製作筆錄，詎甲○○於同
    日凌晨4 時許，在上開派出所內，於警員執行公務中，竟基
    於侮辱公務員之犯意，對在旁依法執行職務之警員鄭光哲，
    辱罵「幹你娘」乙語，而當場侮辱公務員（所涉妨害名譽部
    分未據告訴）。
三、案經桃園縣政府警察局桃園分局報告臺灣桃園地方法院檢察
    署檢察官偵查起訴。甲○○於準備程序中為有罪之陳述，經
    本院合議庭裁定由受命法官獨任行簡式審判程序。
    理  由
一、按被告以外之人於審判外之言詞或書面陳述，除法律有規定
    者外，不得作為證據。前項規定，於法院以簡式審判程序或
    簡易判決處刑者，不適用之，刑事訴訟法第159 條定有明文
    。查本案被告甲○○涉犯公共危險等案件，經檢察官提起公
    訴，被告於準備程序中就被訴事實為有罪之陳述，經法官告
    知簡式審判程序之旨，並聽取公訴人、被告之意見後，合議
    庭裁定由受命法官獨任進行簡式審判程序，且無刑事訴訟法
    第159 條第1 項規定之適用，合先敘明。
二、本院認定被告有罪之理由如下：
  (一)依交通部運輸研究所79年8 月對駕駛人行為之研究（酒醉駕
    車對駕駛行為之分析研究）指出，吐氣每公升酒精含量0.25
    毫克等於血液中酒精濃度（Blood Alcohol Concentration
    ，簡稱ＢＡＣ）百分之0.05（亦即每100 毫升血液中含50毫
    克酒精），而1.ＢＡＣ到達百分之0.03至百分之0.05時，對
    駕駛能力之影響為：多數駕駛人心境逐漸變幻不定、視覺與
    反應靈敏性減弱、對速度及距離的判斷力差；對心理行為之
    影響為：觀察力逐漸欠缺、心情漸趨輕鬆、自信心增加、多
    話、精神狀態處於陶醉感。2.ＢＡＣ到達百分之0.05至百分
    之0.08時，對駕駛能力之影響為：反應遲鈍：駕駛能力受損
    、遲而不決或決而不行；對心理行為之影響為：情緒鬆散、
    感情與行為趨向誇張、肌肉不協調、精神處於興奮狀態。3.
    ＢＡＣ到達百分之0.08至百分之0. 15 時，對駕駛能力之影
    響為：判斷力嚴重受到影響、體能與精神協調受損、駕駛之
    體能困難增加；對心理行為之影響為：產生情緒異常現象、
    步伐不平穩、言語不清、反應惡劣、記憶及判斷力受損、精
    神處於錯亂狀態。4.超過百分之0.15，對駕駛能力之影響為
    ：視線搖晃、駕駛已進入恍惚狀態、判斷及理解遭到扭曲、
    駕駛不穩定；對心理行為之影響為：意識不明、嘔吐、站、
    走及講話困難、責任感喪失、精神處於麻痺狀態。5.超過百
    分之0.5 ，對駕駛能力之影響為：無法開車；對心理行為之
    影響為：爛醉如泥、失去知覺可能致死、精神處於昏睡狀態
    。經查，上開時地酒後駕車之事實，業據被告甲○○於警詢
    、偵查中及本院審理中坦承不諱。而被告為警查獲後，經警
    送往天主教聖保祿醫院，就其血液所含酒精濃度進行抽血測
    試，結果顯示其血液所含酒精濃度高達223.6mg/dl，經換算
    其吐氣所含酒精濃度為每公升1.11毫克，此有天主教聖保祿
    醫院臨床病理檢驗報告單1 紙附卷可佐。本院審酌被告為警
    查獲前，其酒醉程度業已致對駕駛能力之影響為：視線搖晃
    、駕駛已進入恍惚狀態、判斷及理解遭到扭曲、駕駛不穩定
    ；對心理行為之影響為：意識不明、嘔吐、站、走及講話困
    難、責任感喪失、精神處於麻痺狀態，而其因酒後意識不清
    影響判斷力及操控動力交通工具之能力，致無法順利操控動
    力交通工具，不慎於上揭桃園縣桃園市○○路與保羅街口，
    與案外人鄭博鈞所騎乘之機車發生碰撞乙節，有被告書立之
    和解書1 紙附卷可稽，加以被告為警查獲後，在查獲、測試
    或詢問過程中有語無倫次、含糊不清、多話之情事，另經警
    被告作直線步行10公尺後令其迴轉走回原地、雙腳併攏，兩
    手貼緊大腿，將一腳向前抬高離第15公分，並停止不動30秒
    、閉雙眼，30秒內朗誦阿拉伯數目由1001、1002、…1030等
    生理協調平衡測試，其結果均為不合格等情，此有刑法第18
    5 條之3 案件測試觀察紀錄表及汽車駕駛人酒後生理協調平
    衡檢測紀錄表各1 紙附卷可考，足徵被告於查獲當時已因酒
    精而使其正常駕駛能力受影響，顯已達不能安全駕駛動力交
    通工具之程度無誤。
  (二)又被告所犯妨害公務之犯罪事實，業據被告於偵查中及本院
    審理中供承不諱，並經證人即警員鄭光哲於偵查中具結證稱
    ：警方趕往現場處理後，發現被告有酒味，要求實施酒精濃
    度測試，但被告假意吐氣吐不出來，於是渠等請被告前往醫
    院接受抽血檢測，經其同意，送其至聖保祿醫院實施抽血檢
    測，酒測報告為223.6mg/dl，所以渠等帶被告回大樹派出所
    製作筆錄，回所後過約30分鐘，被告吵鬧要回家，並口出「
    幹你娘」等穢言，於是渠等架設攝影機並對其加以銬手銬和
    戴安全帽；製作筆錄時，警方沒有對被告實施強暴脅迫行為
    ，但因為被告吵鬧要回家，且以頭撞牆壁自傷，渠等只好強
    制其戴安全帽，而被告卻高喊警察打人，並試圖將安全帽摘
    下，不得以才以柔道帶將其雙手綁住；製作筆錄時，警員有
    穿制服等語明確。審酌證人鄭光哲為本案被告所涉公共危險
    案件到場處理之警員，係依法執行職務之人，且於執行職務
    時身著警察制服，被告對此並不否認，加以證人鄭光哲與被
    告素昧平生，應無任何仇恨怨隙存在，自無任何設詞誣陷被
    告入罪之理，是以，證人鄭光哲之上開證述，應屬真實，足
    堪採信。加以被告於偵查中亦陳稱：其在派出所內有以三字
    經辱罵警員，但是當時警察先打其，其才罵警察等語明確，
    嗣於本院審理中又稱：其有在派出所內罵三字經，但當時是
    因為其腳部很痛，其要求送醫，警察仍然要對其上手銬，其
    不肯，一直說腳斷掉會痛，但是有4 、5 位警察仍然要對其
    上腳鐐，其就罵出「幹你娘」這句話，當時警察就在其身邊
    ，警察當天有穿制服，那時還沒製作筆錄等語在卷。由是足
    認被告上開任意性自白，非屬子虛，亦堪採信。是以，被告
    確有於警察依法執行職務時，基於侮辱公務員之犯意，對之
    辱罵之犯行無誤。
  (三)綜此，本案事證明確，被告犯行均堪認定，均應依法論科。
三、核被告甲○○所為，係犯行為時刑法第185 條之3 之服用酒
    類不能安全駕駛動力交通工具而駕駛罪及同法第140 條第1
    項之侮辱公務員罪。被告曾受上揭事實欄「一、(三)」所示罪
    刑宣告及執行完畢情形，有臺灣高等法院被告前案紀錄表1
    紙在卷可稽，其於有期徒刑執行完畢後，5 年內故意再犯本
    件有期徒刑以上之罪，為累犯，應依修正前刑法第47條之規
    定加重其刑。又被告所犯上開2 罪，犯意個別，行為互殊，
    顯係基於個別犯意為之，應予分論併罰。爰審酌被告明知酒
    精成分對人之意識能力具有不良影響，酒後駕車對一般往來
    之公眾及駕駛人自身皆具有高度危險性，竟漠視自己安危，
    尤枉顧公眾安全，而於服用酒類後之血液中所含酒精濃度達
    223.6mg/dl，經換算其吐氣所含酒精濃度達每公升1.11毫克
    ，已處於不能安全駕駛動力交通工具之狀態仍駕駛車輛，嚴
    重危害行車安全，事後又在桃園縣政府警察局桃園分局大樹
    派出所內，對於依法執行職務之警員口出穢語，侮辱公務員
    、前有多次酒後駕車素行，竟仍執意於飲酒後駕車上路等一
    切情狀，原應重懲，不容寬貸，惟斟酌被告於警詢、偵查中
    及本院審理中均坦承其有於上揭時地飲酒後駕車及侮辱公務
    員之事實，爰爰予量處如主文所示之刑，並諭知易科罰金之
    折算標準，及定其應執行之刑及易科罰金之折算標準，以示
    懲儆。
據上論斷，應依刑事訴訟法第273 條之1 第1 項、第299 條第1
項前段，刑法第185 條之3 、第140 條第1 項、第47條、第41條
第1項前段、第51條第5 款，判決如主文。
本案經檢察官施宣旭到庭執行職務。
中　　華　　民　　國　　96　　年　　1 　　月　　30　　日
                    交通法庭  法　官　胡芷瑜
以上正本證明與原本無誤。
如不服本判決，應於判決送達後10日內向本院提出上訴狀（應附
繕本），上訴於臺灣高等法院。
                              書記官  張懿昀
中　　華　　民　　國　　96　　年　　2 　　月　　1 　　日
本案論罪科刑法條之依據：
中華民國刑法第185條之3
服用毒品、麻醉藥品、酒類或其他相類之物，不能安全駕駛動力
交通工具而駕駛者，處一年以下有期徒刑、拘役或三萬元以下罰
金。
中華民國刑法第140條（侮辱公務員公署罪）
於公務員依法執行職務時，當場侮辱，或對於其依法執行之職務
公然侮辱者，處6 月以下有期徒刑、拘役或1 百元以下罰金。
對於公署公然侮辱者亦同。
